臺灣花蓮地方法院民事裁定
111年度花簡聲字第28號
聲  請  人  黃宣寓  

相  對  人  元大國際資產管理股份有限公司

法定代理人  宋耀明  
上列當事人間聲請停止執行事件，本院裁定如下：
    主  文
聲請人供擔保新臺幣7,631元後，本院111年度司執字第11290號
清償債務強制執行程序，於本院111年度花簡字第472號債務人異
議之訴事件調解或和解成立、判決確定或撤回起訴前，應暫予停
止執行。
    理  由
一、按債務人主張支付命令上所載債權不存在而提起確認之訴者
    ，法院依債務人聲請，得許其提供相當並確實之擔保，停止
    強制執行；有提起異議之訴，法院依必要情形，或依聲請定
    一相當並確實擔保，得為停止強制執行之裁定，民事訴訟法
    第521條第3項及強制執行法第18條第2項定有明文。又法院
    依強制執行法第18條第2項規定擔保金額而准許停止強制執
    行之裁定者，該項擔保係備供債權人因停止執行所受損害之
    賠償，其數額應依標的物停止執行後，債權人未能即時受償
    或利用該標的物所受之損害額，或其因另供擔保強制執行所
    受之損害額定之，非以標的物之價值或其債權額為依據（最
    高法院91年度台抗字第429號裁定參照）。法院依民事訴訟
    法第521條第3項定擔保金額而准許停止強制執行之裁定者，
    亦得參酌此準則定之。
二、經查，本件相對人執本院97年度司促字第5023號確定支付命
    令（下稱系爭支付命令）聲請強制執行聲請人財產，經本院
    111年度司執字第15850號強制執行程序受理在案，併案至本
    院111年度司執字第11290號強制執行程序（下稱系爭執行案
    件），因系爭執行案件債權人中國信託商業銀行股份有限公
    司撤回強制執行，故由相對人接續主導，相對人聲請執行之
    債權額為本金新臺幣（下同）58,034元，系爭執行程序尚未
    終結，業經本院調卷查核無誤。而聲請人已就系爭執行程序
    ，依強制執行法第14條第2 項規定提起債務人異議之訴，復
    經調閱本院111年度花簡字第474號債務人異議之訴（下稱系
    爭訴訟事件）卷宗確認屬實，則聲請人聲請停止執行，於法
    尚無不合。又倘系爭執行事件停止執行，可能造成相對人受
    到之最大損害，應係以執行債權未能提前受償，而受有該債
    權額依法定利率計算之損失，本院審酌相對人於系爭執行事
    件所請求之債權額為50,871元，而因聲請人聲請停止執行，
    致相對人所能受償之時間必然延宕，是考量系爭確認之訴係
    適用簡易訴訟程序之案件，依各級法院辦案期限實施要點規
    定，第一、二審簡易訴訟程序審判案件之辦案期限各為10月
    、2年，共計2年10月，加上裁判送達、上訴、分案等期間，
    兩造間債務人異議之訴事件審理期限約需3年，爰以此為預
    估本件債務人異議之訴獲准停止執行，因而致相對人執行延
    宕之期間，是以相對人因停止執行未能受償上開債權總額所
    受損害，為上開債權總額之法定利息即7,631元（計算式：5
    0,871元×5％×3年＝7,631元），為相對人因聲請人提起債務人
    異議之訴，因停止執行致未能即時受償之損害額，爰裁定如
    主文所示。
三、依強制執行法第18條第2項，裁定如主文。
中　　華　　民　　國　　111 　年　　10　　月　　28　　日
                  花蓮簡易庭   法　官　邱韻如
以上正本係照原本作成。
如不服本裁定，應於裁定送達後10日內向本院提出抗告狀（須按
他造當事人之人數附繕本），並繳納抗告費新臺幣1,000元。
中　　華　　民　　國　　111 　年　　10　　月　　28　　日
                              書記官  張芝瑜